【裁判字號】    97,訴,2595
【裁判日期】    970731
【裁判案由】    毒品危害防制條例
【裁判全文】
臺灣臺中地方法院刑事判決              97年度訴字第2595號
公  訴  人  臺灣臺中地方法院檢察署檢察官
被      告  乙○○
上列被告因毒品危害防制條例案件，經檢察官提起公訴（九十七
年度毒偵字第二七八九號、第二九三三號），被告於準備程序就
被訴事實為有罪之陳述，本院合議庭裁定由受命法官獨任進行簡
式審判程序，並予判決如下：
    主    文
乙○○施用第一級毒品，累犯，處有期徒刑壹年壹月，扣案之第
一級毒品海洛因拾壹包（含包裝袋，毒品部分驗餘淨重合計肆點
柒零公克）沒收銷燬之；又施用第二級毒品，累犯，處有期徒刑
捌月，扣案之第二級毒品甲基安非他命貳包（含包裝袋，毒品部
分驗餘淨重合計零點玖柒玖公克）沒收銷燬之。又施用第一級
毒品，累犯，處有期徒刑壹年壹月；又施用第二級毒品，累犯，
處有期徒刑捌月。主刑部分應執行有期徒刑貳年陸月。
    犯罪事實
一、乙○○前於民國九十一年間，因施用毒品案件，經本院以九
    十一年度毒聲字第二五八五號裁定送觀察、勒戒後，認有繼
    續施用毒品傾向，再經本院以九十一年度毒聲字第二七八三
    號裁定送強制戒治，嗣經裁定停止戒治付保護管束；惟再由
    法院裁定撤銷停止戒治，並入所執行殘餘之戒治期間，於九
    十三年五月三十一日始行執行完畢釋放，並經臺灣臺中地方
    法院檢察署檢察官於九十三年七月二十三日以九十三年度戒
    毒偵字第一八九號處分不起訴；猶不知悔改，再於九十四年
    間，因施用第一、二級毒品案件，經本院判處有期徒刑八月
    、三月，並定應執行刑為有期徒刑十月確定；復於同年間，
    再因施用第一、二級毒品案件，經本院判處有期徒刑一年、
    七月，並定應執行刑為有期徒刑一年六月確定，後此案並與
    其於九十五年間所犯之詐欺案件所處之有期徒刑四月定應執
    行刑為有期徒刑一年八月確定；嗣二案接續為執行，其入監
    執行後，又因中華民國九十六年罪犯減刑條例之施行而減刑
    ，甫在九十六年九月二日因縮刑期滿執行完畢；詎乙○○猶
    不知戒絕，竟於前開強制戒治及有期徒刑執行完畢釋放後五
    年內，分別為下列行為：
  (一)乙○○明知毒品海洛因業經公告列為毒品危害防制條例第一
    級毒品，不得非法持有、施用，因未戒除施用毒品海洛因之
    惡習，仍基於施用第一級毒品海洛因之單一行為決意，於九
    十七年四月三日十七時許，將其所駕駛之自用小客車停駐在
    臺中縣大里市○○路旁隱蔽處，隨即於車內以將海洛因摻水
    稀釋後，注入注射針筒內，再以注射針筒注射血管之方式，
    施用毒品海洛因一次。另其復明知毒品甲基安非他命業經公
    告列為毒品危害防制條例之第二級毒品，亦不得非法持有、
    施用，因未戒除施用毒品甲基安非他命之惡習，仍另基於施
    用第二級毒品甲基安非他命之犯意，亦於九十七年四月三日
    十七時許，同在其停駐於臺中縣大里市○○路旁隱蔽處之自
    用小客車內，以將毒品甲基安非他命置於玻璃球上加熱燒烤
    ，使之產生煙霧後，再以口鼻吸取其煙氣之方式，施用毒品
    甲基安非他命一次。嗣乙○○於九十六年四月三日二十三時
    許，在臺中市○○區○○路四０九之三三號七樓三三室之友
    人陳福家住處內，為警持本院核發之搜索票搜索查獲，並由
    員警扣得其所購入供吸食之甲基安非他命二包（毒品部分驗
    餘淨重０‧九三七九公克）、海洛因十一包（毒品部分驗餘
    淨重合計四‧七０公克），暨亦為乙○○所有，但與本件施
    用毒品無直接關連性之行動電話三支、ＳＩＭ卡七張（乙○
    ○所涉販賣毒品案件，由檢察官另案偵辦中）。乙○○為警
    查獲後，且經員警徵得其同意後，採集尿液送請鑑驗，因嗎
    啡（毒品海洛因之代謝物）及甲基安非他命俱呈現陽性反應
    ，始由警進而查悉上情。
  (二)乙○○另復明知毒品海洛因業經公告列為毒品危害防制條例
    第一級毒品，不得非法持有、施用，因未戒除施用毒品海洛
    因之惡習，仍基於施用第一級毒品海洛因之單一行為決意，
    於九十七年四月十三日晚間某時，在不詳之地點，以將海洛
    因摻水稀釋後，注入注射針筒內，再以注射針筒注射血管之
    方式，施用毒品海洛因一次。另其亦明知毒品甲基安非他命
    業經公告列為毒品危害防制條例之第二級毒品，亦不得非法
    持有、施用，因未戒除施用毒品甲基安非他命之惡習，仍另
    基於施用第二級毒品甲基安非他命之犯意，同於九十七年四
    月十三日晚間，亦在不詳之地點，以將毒品甲基安非他命置
    於玻璃球上加熱燒烤，使之產生煙霧後，再以口鼻吸取其煙
    氣之方式，施用毒品甲基安非他命一次。嗣乙○○於九十六
    年四月十六日十九時十分許，在臺中市○區○○路二段七一
    巷一七號前為警盤查查獲，且經員警徵得同意後，採集尿液
    送請鑑驗，因嗎啡（毒品海洛因之代謝物）及甲基安非他命
    俱呈現陽性反應，始由警進而查悉上情。
二、案經臺中市警察局先後移請臺灣臺中地方法院檢察署檢察官
    偵查起訴。
    理    由
一、上開犯罪事實，業經被告乙○○於本院訊問時坦認不諱，而
    被告二次為警查獲後所採取之尿液，俱經送請中山醫學大學
    附設醫院檢驗科藥物檢測中心檢驗結果，嗎啡（毒品海洛因
    之代謝物）及甲基安非他命咸呈現陽性反應，有檢驗報告二
    份附卷可稽（見偵字第八六三七號卷第一八頁、中市警刑字
    第０九七００三五八二四號卷第一四頁）。另被告為警查獲
    時所扣得之白色粉末十一包，經鑑驗後確實皆含有毒品海洛
    因成分（毒品部分驗餘淨重合計四‧七０公克，空包裝總重
    三‧０七公克）；又所扣得透明結晶二包，經鑑驗後亦確實
    含有毒品甲基安非他命之成分（毒品部分合計驗餘淨重０‧
    九三七九公克），此分別有法務部調查局濫用藥物實驗室九
    十七年五月五日調科壹字第０九七二三０二二六五０號鑑定
    書及行政院衛生署草屯療養院九十七年四月二十一日草療鑑
    字第０九七０００三二八０號鑑定書各一份附卷可參（見偵
    字第八六三七號卷第二二頁反面、第二六頁反面），足見被
    告上開自白，確與客觀事實相符，堪予採認。又被告前於九
    十一年間，已因施用毒品案件，經法院裁定送觀察、勒戒後
    ，認有繼續施用毒品傾向，再經法院裁定送強制戒治，嗣經
    裁定停止戒治付保護管束；惟再由法院裁定撤銷停止戒治並
    入所執行殘餘戒治期間，於九十三年五月三十一日始行執行
    完畢釋放，此有臺灣高等法院被告前案紀錄表及臺灣臺中地
    方法院檢察署全國施用毒品案件紀錄表在卷可查，是被告確
    有於強制戒治執行完畢後，五年內復行施用毒品之罪行。綜
    此，本件事證已臻明確，被告上開犯罪事實一(一)、(二)所述之
    施用毒品海洛因及甲基安非他命之犯行，均洵堪認定。
二、按海洛因、甲基安非他命分屬毒品危害防制條例第二條第二
    項第一款、第二款所指之第一級、第二級毒品，核被告乙○
    ○就犯罪事實一(一)、(二)所為，均分別係犯犯毒品危害防制條
    例第十條第一項之施用第一級毒品罪、同法條第二項之施用
    第二級毒品罪。被告為施用各該次第一級、第二級毒品而於
    各該次持有第一級、第二級毒品等低度行為，應分別為嗣後
    各該次施用之高度行為所吸收，均不另論罪。至被告上開二
    次所犯施用第一級毒品罪及二次施用第二級毒品罪，四次犯
    行彼此間犯意皆各別，行為且互異，應分論併罰之。另被告
    有如前揭犯罪事實欄所述之經有期徒刑宣告及執行完畢之情
    形，有前開臺灣高等法院被告前案紀錄表附卷可稽，其於有
    期徒刑執行完畢後五年以內，故意再犯本件皆為有期徒刑以
    上之四罪，俱構成累犯，均應依刑法第四十七條第一項規定
    加重其刑。爰審酌被告前已因施用毒品犯行經強制戒治及徒
    刑之執行，竟仍故態復萌，復行施用毒品不輟，無視於毒品
    對於自身健康之戕害及國家對於杜絕毒品犯罪之禁令；惟衡
    酌施用毒品係屬自戕行為，被告犯罪手段尚屬平和，亦未因
    此而危害他人，所生損害尚非鉅大，而被告犯後於本院審理
    時坦承犯行，尚見悔意之犯罪後態度，暨施用毒品者均有相
    當程度之成癮性及心理依賴，其犯罪心態與一般刑事犯罪之
    本質並不相同，應側重適當之醫學治療及心理矯治為宜等一
    切情狀，分別量處如主文所示之刑，並定其應執行之刑。
三、另被告乙○○第一次為警查獲時所扣得之透明結晶二包（含
    無法完全析離之包裝袋，毒品部分驗餘淨重合計０‧九三七
    九公克）、白色粉末十一包（含無法完全析離之包裝袋，毒
    品部分驗餘淨重合計四‧七０公克），經鑑驗後既分別含有
    毒品甲基安非他命與海洛因之成分，俱如前述，應同依毒品
    危害防制條例第十八條第一項前段之規定，併予宣告沒收銷
    燬之。至被告該次為警查獲時所併同扣得之行動電話三支、
    ＳＩＭ卡七張，雖為被告所有，但因尚乏具體之事證證明與
    本件被告施用毒品之犯行有何直接關連性，核既與刑法沒收
    之要件尚有未合，爰不併予宣告沒收，亦附此敘明之。
據上論斷，應依刑事訴訟法第二百七十三條之一第一項、第二百
九十九條第一項前段，毒品危害防制條例第十條第一項、第二項
、第十八條第一項前段，刑法第十一條、第五十一條第五款，判
決如主文。
本案經檢察官甲○○到庭執行職務。
中    華    民    國    97    年    7     月    31    日
                  刑事第三庭  法  官  陳思成
上正本證明與原本無異。
如不服本判決，應於收受送達後10日內向本院提出上訴書狀（應
敘述具體理由並附繕本）。
上訴書狀如未敘述理由，應於上訴期間屆滿後20日內補提理由書
於本院。
                              書記官  吳詩琳
中    華    民    國    97    年    7     月    31    日
附錄論罪科刑法條
毒品危害防制條例第十條
施用第一級毒品者，處六月以上五年以下有期徒刑。
施用第二級毒品者，處三年以下有期徒刑。


司法院資訊處製作；財團法人民間司法改革基金會備份。
